臺灣板橋地方法院刑事判決　　　　　　　99年度易字第2625號
公　訴　人　臺灣板橋地方法院檢察署檢察官
被　　　告　趙民健
上列被告因傷害案件，經檢察官提起公訴（99年度偵字第22189
號），本院判決如下：
    主  文
趙民健無罪。
    理  由
一、公訴意旨略以：被告趙民健於民國99年6 月20日凌晨2 時許
    ，在臺北縣土城市○○路149 號「金城閣社區」華南商業銀
    行前，丟擲物品，上址之社區保全人員黃楚祐見狀上前制止
    ，趙民健心生不滿，竟基於傷害人身體之犯意，徒手毆打黃
    楚祐，致其受有上臂挫傷之傷害，案經黃楚祐告訴，因認被
    告涉有刑法第277 條第1 項之傷害罪嫌云云。
二、按公訴人認被告趙民健涉有上揭傷害罪之犯行，無非以其犯
    罪事實有被告於警詢之供述、告訴人黃楚祐於警詢、偵查之
    證述、監視器錄影翻拍照片、亞東紀念醫院診斷證明書等可
    資佐證為其論據。惟訊據被告趙民健堅決否認有上揭傷害之
    犯行，辯稱：當天係告訴人質問伊為何坐在該處，雙方發生
    口角，並無肢體衝突，經告訴人報警到場處理後，即各自離
    去，其並無傷害告訴人之行為，且告訴人提出之診斷證明書
    ，係案發後兩天至醫院求診開立，是否能夠證明該傷害係為
    被告所為，亦有疑義等語。
三、按犯罪事實應依證據認定之，無證據不得認定其犯罪事實，
    刑事訴訟法第154 條第2 項定有明文。而所謂證據，係指足
    以證明被告確有犯罪行為之積極證據而言，該項證據須適於
    為被告犯罪之證明者，始得採為斷罪之資料；再告訴人之告
    訴，係以使被告受刑事訴追為目的，是其陳述是否與事實相
    符，仍應調查其他證據以資審認（參照最高法院69年臺上字
    第4913號、52年臺上字第1300號等判例要旨）。又按認定犯
    罪事實所憑之證據，必須達於一般人均可得確信其為真實之
    程度，而無合理之懷疑存在時，始得據為被告有罪之認定，
    倘若犯罪事實之證明尚未達此一程度，仍有合理之懷疑存在
    ，則應為被告有利之推定，仍不能遽為被告有罪之判斷，此
    亦為刑事訴訟法第154 條，犯罪事實應依證據認定之證據裁
    判原則及因保障被告人權無罪推定原則之所在（參見最高法
    院76年度臺上字第4986號判例、91年度臺上字第39號刑事判
    決等意旨）。經查：
    (一)本件經本院於審理時勘驗案發現場監視器錄影光碟結果所
      示，被告自該錄影畫面所示時間99年6 月20日凌晨2 時10
      分13秒，自道路對面走回案發現場，與告訴人開始對話起
      ，迄該錄影畫面所示時間同日凌晨2 時16分35秒時，警車
      駛至案發現場處理時止，期間被告僅有於該錄影畫面所示
      時間同日凌晨2 時11分37秒時，舉起左手在告訴人左上臂
      同高處，其餘該段期間，被告與告訴人間均無任何肢體接
      觸。至上開被告舉起左手在告訴人左上臂同高處之該段錄
      影畫面所示，並未能明確看出被告有無接觸告訴人身體，
      且被告於左手舉起後瞬間即放下，亦未見被告左手有何拍
      擊、揮打告訴人左上臂等動作，此有本院99年11月9 日審
      判筆錄及卷附上開錄影擷取列印畫面可稽，是依上開監視
      器錄影畫面所示，顯難認被告有出手毆打、揮擊或拍打告
      訴人左上臂致傷之傷害行為。
    (二)次查，告訴人雖提出有亞東紀念醫院診斷證明書，以佐證
      指訴被告有徒手毆打其左上臂致傷之事實，且經亞東紀念
      醫院函覆稱上開診斷證明書係告訴人於案發後之第三日即
      99年6 月22日赴醫門診主訴遭人傷害，經醫師檢視告訴人
      左上臂有超過5 公分長之挫傷、瘀血後所開具，此有亞東
      紀念醫院99年10月19日亞醫歷字第0996410580號函及檢附
      之告訴人病歷資料在卷可按，惟查告訴人上開傷勢係於案
      發後之第三日始赴醫檢驗出具證明，核與案發時間已相隔
      有二天多之時間，是否係被告案發時所造成已非無疑，且
      依上述案發現場監視器錄影畫面所示經過情形，縱認被告
      於上開時間舉起其左手時，有瞬間揮打碰觸至告訴人左上
      臂，然衡其瞬間揮打碰觸力道非大，甚且僅係輕微觸碰，
      因此是否足以造成告訴人左上臂有超過5 公分長之挫傷、
      瘀血之傷勢，亦有可疑，況且歷經二天多之時間該傷勢毫
      無消退，按諸常情事理，益見堪疑。再者，本件復經證人
      即到場處理警員吳其祐於審理時證稱：伊至現場後，告訴
      人有說被告用手打他，並將他的手給伊看，但看不出有明
      顯之外傷等語明確（見本院99年11月9 日審判筆錄5 頁）
      ，亦見案發當時，告訴人縱如其指訴有遭被告毆打左上臂
      ，亦顯無上開醫院診斷證明書所示之超過5 公分長之挫傷
      、瘀血等傷勢。是依上所述，要難認告訴人上開指訴之左
      上臂挫傷、瘀血等傷害，係被告所造成。
    綜上所述，尚難確認被告有上揭對告訴人傷害之犯行，此外
    復查無其他積極證據足認被告有何傷害之犯行，是本件不能
    證明被告犯罪，自應為無罪判決之諭知。
據上論斷，應依刑事訴訟法第301 條第1 項，判決如主文。
本案經檢察官陳怡親到庭執行職務。
中    華    民    國   100    年    1     月    17    日
                      刑事第七庭  法  官  彭  全  曄
以上正本證明與原本無異。
如不服本判決應於收受送達後十日內向本院提出上訴書狀，並應
敘述具體理由；其未敘述上訴理由者，應於上訴期間屆滿後二十
日內向本院補提理由書（均須按他造當事人之人數附繕本）「切
勿逕送上級法院」。
                                  書記官  蘇  宥  維
中    華    民    國   100    年    1     月    17    日